# 借款辅助费用资本化问题

提问人：ｗ ǒ ㊣ご看海 时间：2016-09-19 13:23:06
各位老师，请教一个问题： 对于银行信用贷款 ，比如出一笔辅助费用，对应 10 亿的贷款额度，而且这些款项是专项贷款，由银行代为拨付，企业只需要提供相关付款材料（即能够证明符合贷款的范围），但是这种贷款可能会发生多次，对应多笔资本性支出，也可能根本最终贷不到 10 亿。那问题来了，初始的辅助费用（给银行一大笔钱）如何资本化呢？这笔费用是不是对实际利率的调整，如果是，那每次发生贷款是不是都要调整利率了。

回答人：chenyiwei
贷款承诺费只是与锁定贷款额度相关，而不是与某一笔特定的贷款相关，因此不属于可资本化的辅助费用。